臺灣臺南地方法院臺南簡易庭民事裁定
111年度南簡聲字第39號
聲  請  人  孫維謙


相  對  人  張耿忠
上列當事人間聲請停止執行事件，本院裁定如下：   
    主  文
聲請駁回。
聲請程序費用由聲請人負擔。　 
    理  由
一、按強制執行程序開始後，除法律另有規定外，不停止執行；
    有回復原狀之聲請，或提起再審或異議之訴，或對於和解為
    繼續審判之請求，或提起宣告調解無效之訴、撤銷調解之訴
    ，或對於許可強制執行之裁定提起抗告時，法院因必要情形
    或依聲請定相當並確實之擔保，得為停止強制執行之裁定，
    強制執行法第18條定有明文。又所謂必要情形，固由法院依
    職權裁量定之，然法院為此決定，應就異議之訴在法律上是
    否顯無理由，以及如不停止執行，將來是否難於回復執行前
    之狀態，及倘予停止執行，是否無法防止第三人濫行訴訟以
    拖延執行，致債權人之權利無法迅速實現等各種情形予以斟
    酌，以資平衡兼顧第三人及債權人雙方之利益（最高法院10
    6年度台抗字第1346號裁定意旨參照）。
二、本件聲請意旨略以：原告已就兩造間111年度司執字第46631
    號強制執行事件（下稱系爭執行事件）提起債務人異議之訴
    ，因相對人請求執行之標的為不動產，一旦拍賣，勢難回復
    原狀，爰依強制執行法第18條第2項規定，請求停止執行等
    語。
三、經查，相對人執經臺灣桃園地院法院民間公證人陳淑雯事務
    所公證、公證字號111年度桃院民公雯字第388號公證書為執
    行名義，聲請對聲請人所有之不動產為強制執行，經本院以
    系爭執行事件受理，現執行程序尚未終結，聲請人並已依強
    制執行法第14條第2項提起債務人異議之訴（本院臺南簡易
    庭111年度南簡字第953號）等情，業經本院調取上述執行事
    件及民事事件卷宗查明屬實。然本院相對人於系爭執行事件
    中請求聲請人給付之金額為新臺幣（下同）505,260元（本
    金25萬元、違約金25萬元、利息5,260元），而聲請人提起
    上開債務人異議之訴之聲明則為「系爭執行事件，相對人就
    借款本金超過15萬元、利息超過1,578元，及違約金25萬元
    部分債權之強制執行程序應予撤銷」，是聲請人請求排除強
    制執行之債權金額僅為相對人請求執行金額中之353,682元
    ，對此範圍以外之151,578元債權（計算式：505,260元－353
    ,682＝151,478元），並無爭執，且縱聲請人之債務人異議之
    訴獲勝訴判決，亦不影響上開151,578元債權部分之執行程
    序。而本院民事執行處已定於110年8月9日至現場查封系爭
    執行事件之執行標的即聲請人所有坐落於臺南市北區北園段
    之不動產，則聲請人停止執行之聲請若予准許，將導致前開
    強制執行程序全部因此停止，自有害於相對人就上述無爭執
    部分債權之迅速實現。再者，相對人就超過151,578元範圍
    之請求有無理由，乃相對人於分配程序中所得分配數額之問
    題，是以上開執行標的縱經拍定，聲請人仍得於分配程序主
    張之，對聲請人之利益要無影響。基此，本院審酌上情，認
    系爭執行事件尚無停止執行之必要。從而，聲請人所為本件
    停止執行之聲請，為無理由，應予駁回。
四、依強制執行法第30條之1，民事訴訟法第95條、第78條，裁
    定如主文。
中　　華　　民　　國　　111 　年　　7 　　月　　14　　日
                  臺南簡易庭  法  官  張玉萱
以上正本係照原本作成。
如對本裁定抗告，須於裁定送達後10日內向本院提出抗告狀，並
繳納抗告費新臺幣1000元。
中　　華　　民　　國　　111 　年　　7 　　月　　15　　日
                              書記官  鄭伊汝